# 合伙企业分红的核算

提问人：iamclerk 时间：2023-05-17 21:07:33
我公司为一家有限公司，投资合伙企业甲，我公司作为有限合伙人。对这笔投资我公司记账在“交易性金融资产”科目里。 合伙企业甲，业务为股权投资。一般在取得分红收益或者退出所投项目时，会对各合伙人进行分配。
假如退出A项目取得转让款共 100 万，分配时《分配通知》会写：“转让款款共 100 万，其中A 项目本金 60 万，A项目应分摊的合伙费 10 万，剩余 30 万，作为提前归还B项目的本金。”（根据合伙人协议，可以用A 项目收益提前归还B项目本金）。想问会计如何确认投资收益？所得税如何处理？
会计处理：
第一种：以上 100 万全部冲销对合伙企业甲的投资成本。这样可以和合伙企业甲自己的会计处理对上，根据合伙企业甲的审计报告，合伙企业甲的实收资本减少 100 万。
第二种：冲减对合伙企业甲的投资成本 70 万， 30 万作为投资收益。（此时我公司帐载的对合伙企业甲的投资成本与合伙企业甲自己帐载的实收资本已不一致了）
第三种：将 100 万全部作为投资收益。（这样好像会多确认投资收益，合伙企业清算当年会在会计报表上形成投资损失）
另外：如果合伙企业甲分配的是收到的分红款，会计处理是否和上述项目转让款分配一样，还是
要全额确认为投资收益？
所得税：
第一种： 100 万全部不确认为应税收益，与会计记账第一种保持一致。
第二种： 30 万确认为应税收益，与会计记账第二种保持一致。
第三种：将 100 万全部确认为应税收益，与会计记账第三种保持一致。（（这样好像会多确认投资收益，合伙企业清算当年会形成投资损失）
）
另外：如果合伙企业甲分配的是收到的分红款，税务处理是否和上述项目转让款分配一样，还是
要全额确认为投资收益？
谢谢!

回答人：chenyiwei
既然分配通知载明“转让款款共 100 万，其中A 项目本金 60 万，A 项目应分摊的合伙费 10 万，剩余 30 万，作为提前归还B项目的本金”，且合伙企业的账务处理也是全部冲减合伙人出资，那么会计处理应采用第一种：以上 100 万全部冲销对合伙企业甲的投资成本。税务处理建议也是采用第一种。